臺灣高等法院臺中分院刑事裁定　　　　 96年度交抗字第766號
抗　告　人
即受處分人　甲○○即余明春
上列抗告人因聲明異議案件，不服臺灣臺中地方法院中華民國96
年8月17日裁定（96年度交聲字第336號）提起抗告，本院裁定如
下：
    主  文
抗告駁回。
    理  由
一、按違反道路交通管理事件統一裁罰基準及處理細則第五條規
　　定，處理違反道路交通管理事件，有關文書送達之程序，依
  　行政程序法之規定。而送達，於應受送達人之住居所、事務
    所或營業所為之。於應送達處所不獲會晤應受送達人時，得
    將文書付與有辨別事理能力之同居人、受僱人或應送達處所
    之接收郵件人員，行政程序法第七十二條第一項前段、第七
    十三條第一項定有明文。次按受處分人，不服道路交通管理
    處罰條例第八條主管機關所為之處罰，得於接到裁決書之翌
    日起二十日內，向管轄地方法院聲明異議，同條例第八十七
    條第一項規定可資參照。再按，依前開規定向管轄法院聲明
    異議之期間，自裁決送達之翌日起算，並得依法扣除在途期
    間及聲請回復原狀；又交通法庭認聲明異議不合法律上之程
    式或其異議權已喪失者，應以裁定駁回之，但其不合法律上
    之程式可補正者，應先定期命為補正，逾期不補正者，即予
    駁回，道路交通案件處理辦法第十二條、第十八條規定參照
    。
二、抗告人抗告意旨略以：民國九十五年五月二十五日送達之交
    通裁決書，伊因長期在外工作，及家人代為簽收，且未告知
    伊，致伊無法看到裁決書內容而延誤異議日期。因伊肢障致
    無法天天通勤，始長久沒有回家，且不知家人有簽收裁決書
    一事。又伊因得知交通新制為一罪不兩罰，且追溯至九十五
    年，始對鈞院提出異議。另伊在繳交罰款時，是以分期付款
    方式，而大部分之錢是伊之殘障津貼，當日伊所騎之機車係
    朋友所借，因無法向監理站繳罰金而無法將機車還給車主，
    祈求法官惠判免罰云云。
三、經查，抗告人即受處分人甲○○（下稱抗告人）係對交通部
    公路總局臺中區監理所南投監理站（下稱原處分機關）於九
    十五年五月十八日所為之處分即投監四字第裁六五─ＪＣ
    五三七四八四號裁決書（下稱系爭裁決書）不服而聲明異議
    。上開裁決書已由原處分機關於九十五年五月二十五日以掛
    號郵寄至異議人之住所即南投縣竹山鎮○○路三巷一九號，
    並經抗告人本人蓋章收訖，此有原處分機關之送達證書一份
    在卷可參（見違反道路交通管理事件案卷第三頁），是依前
    揭送達之相關規定，本件處分已合法送達。又本件送達地址
    位在南投縣竹山鎮，與均位在南投縣南投市之原處分機關及
    原審並非在同一鄉鎮市○○○道路交通案件處理辦法第十二
    條及法院訴訟當事人在途期間標準第四條、第二條之規定，
    其在途期間為三日。抗告人如對上開處分不服，自應於收受
    該裁決書之翌日即九十五年五月二十六日起算二十日，至九
    十五年六月十四日，另加計三日在途期間至同年六月十九日
    （因末日十七日為週六假日，故順延至十九日週一）之異議
    期間內提出異議。然抗告人迄至九十六年八月六日始行具狀
    聲明異議，有抗告人聲請異議狀上之原處分機關分文章戳一
    枚可憑（見原審卷第四頁），抗告人當時之異議顯逾前開二
    十日之法定期限，且無從命其補正。揆諸上揭說明，抗告人
    提起聲請異議，顯已逾法定期間，而不合法律上之程式，且
    其情形無法補正，是原審法院以聲明異議之期間已逾期為由
    ，予以裁定駁回異議之聲明，本院經核並無違誤。抗告人抗
    告意旨徒憑己見，任意指摘原裁定不當，為無理由，應予駁
    回。至於抗告人抗告狀內所提之一罪不兩罰等事由，因與其
    異議聲明是否逾期無關，本院無從為其有利之審酌，併予敘
    明。
四、據上論斷，應依刑事訴訟法第412條，裁定如主文。
中　　華　　民　　國　　96　　年　　9　　月　　 12　　日
            刑事第十一庭  審判長法　官　陳  朱　貴
                                法　官　何　志　通
                                法　官　胡  文  傑
上列正本證明與原本無異。
不得再抗告。
                                書記官　顏　子　良
中　　華　　 民　　國　　96　　年　　9　　月　　 12　　日
